【裁判字號】    91,易,924
【裁判日期】    920506
【裁判案由】    違反毒品危害防制條例
【裁判全文】
臺灣新竹地方法院刑事判決                          九十一年度易字第九二四號
    公  訴  人  臺灣新竹地方法院檢察署檢察官
    被      告  甲○○
右列被告因違反毒品危害防制條例案件，經檢察官聲請以簡易判決處刑（九十一年度
偵字第四五九二號），本院認為不宜改依通常程序審理及併案審理（九十二年度毒偵
字第三四七號），本院判決如左：
    主  文
甲○○連續施用第二級毒品，累犯，處有期徒刑捌月。扣案之第二級毒品安非他命毛
重壹點捌公克（九十二年度保管安字第一一○號）沒收銷燬之；玻璃球壹個沒收。
    事  實
一、甲○○前有多次違反麻醉藥品管理條例、藥事法前科，最近於民國八十九年間，
    因竊盜及施用毒品案件，分別經本院以八十九年度易字第四九二號、八十九年度
    竹簡字第三一二號判處有期徒刑七月、六月確定在案，再經本院以九十年度聲字
    第六七三號裁定定應執行有期徒刑一年，於九十一年六月二十七日假釋交付保護
    管束，於九十一年七月十八日假釋期滿執行完畢。甲○○前另因違反毒品危害防
    制條例案件，經本院以八十八年度毒聲字第一二三一號裁定送觀察勒戒後，認無
    繼續施用傾向，經台灣新竹地方法院檢察署檢察官於八十八年七月十三日以八十
    八年度偵字第五○七二號為不起訴處分；嗣復因施用毒品案件，經本院以八十九
    年度毒聲字第九七一號裁定送勒戒處所觀察勒戒後，認為有繼續施用毒品傾向，
    復經本院以八十九年度毒聲字第一四○二號裁定送戒治處所施以強制戒治，於九
    十年五月十九日戒治期滿。詎甲○○仍不知悔改，基於概括之犯意，自九十一年
    八月某日起起至九十二年二月二十二日十一時許止，連續在新竹縣竹東鎮仁愛里
    頭前溪北岸竹林大橋下，以將第二級毒品安非他命置於玻璃球內燒烤後吸食煙霧
    之方式，且以平均一天一次之施用頻率，施用第二級毒品安非他命多次，經警分
    別於九十一年八月五日十四時三十分許，在新竹縣竹東鎮○○路○段九五巷七號
    ，及於九十二年二月二十二日十二時三十分許，在新竹縣竹東鎮仁愛里頭前溪北
    岸竹林大橋下查獲，並扣得第二級毒品安非他命一點八公克、玻璃球一個。
三、案經新竹縣警察局竹東分局報告臺灣新竹地方法院檢察署檢察官聲請簡易判決處
    刑及移送併辦。
    事  實
一、右揭事實，業據被告甲○○於本院調查審理時坦承不諱，而被告二次於警訊時所
    親自採取、封緘之尿液經送檢驗結果，確呈甲基安非他命陽性反應，此有新竹縣
    衛生局九十一年九月九日、九十二年四月三日尿液檢驗單、國防部憲兵司令部刑
    事鑑識中心九十二年二月十七日九二宇鑑字第○一九二七號鑑驗通知書、被告姓
    名代號對照表等件附卷可稽，此外，復有安非他命毛重一點八公克、玻璃球一個
    扣案可資佐證，足證被告確於上開時、地施用第二級毒品安非他命。又被告前因
    違反毒品危害防制條例案件，經本院以八十八年度毒聲字第一二三一號裁定送觀
    察勒戒後，認無繼續施用傾向，經台灣新竹地方法院檢察署檢察官於八十八年七
    月十三日以八十八年度偵字第五○七二號為不起訴處分；嗣復因施用毒品案件，
    經本院以八十九年度毒聲字第九七一號裁定送勒戒處所觀察勒戒後，認為有繼續
    施用毒品傾向，復經本院以八十九年度毒聲字第一四○二號裁定送戒治處所施以
    強制戒治，於九十年五月十九日戒治期滿之事實，亦有臺灣新竹地方法院檢察署
    刑案資料查註紀錄表、臺灣高等法院被告全國前案紀錄表各一件附卷足參。本件
    事證已臻明確，被告於不起訴處分後，五年內再犯施用第二級毒品之犯行洵堪認
    定，應予依法論科。
二、核被告甲○○所為，係犯毒品危害防制條例第十條第二項之施用第二級毒品安非
    他命罪。其持有第二級毒品安非他命之低度行為，應為其施用毒品之高度行為所
    吸收，不另論罪。又被告所為多次施用毒品行為，時間緊接，犯罪構成要件相同
    ，顯係出於概括之犯意為之，應依連續犯之規定論以一罪，並依法加重其刑。查
    被告甲○○前有多次違反麻醉藥品管理條例、藥事法前科，最近於八十九年間，
    因竊盜及施用毒品案件，分別經本院以八十九年度易字第四九二號、八十九年度
    竹簡字第三一二號判處有期徒刑七月、六月確定在案，再經本院以九十年度聲字
    第六七三號裁定定應執行有期徒刑一年，於九十一年六月二十七日假釋交付保護
    管束，於九十一年七月十八日假釋期滿執行完畢等情，有上開前科紀錄表足餐，
    其於受有期徒刑之執行完畢後五年以內再犯本件有期徒刑以上之罪，為累犯，應
    依刑法第四十七條規定加重其刑，並依法遞加重。爰審酌被告前已因違反麻醉藥
    品管理條例案件，經法院數度判處有期徒刑在案，竟再度施用足以導致精神障礙
    及生命危險之成癮性毒品，而未悔改，及施用毒品係自戕健康，暨被告於審判中
    坦承犯行等一切情狀，量處如主文所示之刑。至扣案之第二級毒品安非他命毛重
    一點八公克，為違禁物，不問屬於犯人與否，依毒品危害防制條例第十八條第一
    項前段之規定宣告沒收銷燬之，扣案之玻璃球一個，為被告所有且供被告犯罪之
    用，業據被告陳明在卷，亦應依法沒收之。至扣案之注射針筒二支、海洛因勺子
    一支，被告否認為其所有，復查無證據足資證明為被告所有，依法不得沒收之，
    附此敘明。
三、被告於九十一年八月五日被查獲當日在警局所採集之尿液，經送國防部憲兵司令
    部刑事鑑識中心鑑驗結果，呈煙毒（嗎啡）反應，有上開鑑驗通知書可按，故被
    告是否另涉犯毒品危害防制條例第十條第一項施用第一級毒品罪嫌，應另由公訴
    人另行偵處，併此敘明。
據上論斷，應依刑事訴訟法第四百五十二條、第二百九十九條第一項前段，毒品危害
防制條例第十條第二項、第十八條第一項前段，刑法第十一條前段、第五十六條、第
四十七條、第三十八條第一項第二款，判決如主文。
本案經檢察官邱朝智到庭執行職務。
中      華      民      國    九十二      年      五      月      六    日
                                  臺灣新竹地方法院刑事第二庭
                                      法  官   魏  瑞  紅
右正本證明與原本無異。
如不服本判決，應於判決送達後十日內向本院提出上訴狀( 應附繕本 )，上訴於
臺灣高等法院。
                                      書記官   陳  凰  榆
中      華      民      國    九十二      年      五      月      六    日
附錄本案論罪科刑法條全文：毒品危害防制條例第十條第二項
施用第二級毒品者，處三年以下有期徒刑。


司法院資訊處製作；財團法人民間司法改革基金會備份。
